Inventaris van het archief van de Directie van de Visserijen van het MInisterie van Landbouw, Natuur en Voedselkwaliteit, (1977) 1980-1990
Nationaal Archief, Den Haag
- Archief van de Directie van de Visserijen (1979-) 1980 - 1989 (-1990), I
  - STUKKEN VAN ALGEMENE AARD, A
    - Vergaderstukken van stafvergaderingen van de Directie van de Visserijen., 1980 - 1988; 7-11
      - Verslagen, 1980 - 1983, 7; omslag
      - Besluitenlijsten.1980 - 1988, 8-11
        - 1980 - 1981, 8; pak
        - 1982 - 1984, 9; pak
        - 1985 - 1987, 10; pak
        - 1988, 11; omslag
    - Vergaderstukken van het overleg tussen de Directies Openluchtrekreatie (OR), Landinrichting (LD) en Visserijen., 1982 - 1983; 12; 1 omslag
    - Vergaderstukken van het Coördinatie-overleg AZ/AT/VAAP/VISS/VZ (Algemene Zaken/Akker- en Tuinbouw/Verwerking en Afzet Agrarische Producten/Visserij/Veehouderij en Zuivel)., 1986 - 1987; 13-15
      - 1986 feb. - 1986 okt., 13; pak
      - 1986 nov. - 1986 dec., 14; pak
      - 1987 jan. - 1987 juni 22, 15; pak
  - STUKKEN BETREFFENDE BIJZONDERE ONDERWERPEN, B
    - Organisatie, 1
      - Nota's aan de secretaris-generaal inzake het emancipatiebeleid binnen de Directie van de Visserijen., 1988; 16; 1 omslag
      - Vergaderstukken van de Stuurgroep VIRIS (visserijregistratie- en informatiesysteem)., 1988; 17; 1 omslag
      - Verslag van de installatievergadering van de Stuurgroep Administratieve Organisatie., 1988; 18; 1 stuk
      - Stukken betreffende de overdracht van het archief van de Operationele Groep van de Directie van de Visserijen te Utrecht aan het Rijksinstituut voor Visserijonderzoek (RIVO) te IJmuiden., 1988 - 1989; 19; 1 omslag
        De Operationele Groep is per 1 januari 1988 opgeheven.
    - Personeel, 2
      - Stukken betreffende het voeren van overleg van de dienstleiding met de Dienstcommissie., 1983 - 1988; 20; 1 omslag
    - Taakuitvoering, 3
      - Algemeen, 3.01
        - Verslagen van het Periodiek Overleg Visserijbelangen in de provincies Noord-Holland en Overijssel., 1980; 21; 1 omslag
        - Stukken betreffende het opstellen van de beleidsnota Het Visserijbeleid in de Kustwateren., 1980 - 1984; 22; 1 pak
        - Stukken betreffende het voeren van overleg met het bedrijfsleven over aspecten van het visserijbeleid., 1980 - 1988; 23-25
          - 1980, 23; omslag
          - 1981 - 1983, 24; pak
          - 1984 - 1988, 25; pak
        - Maandverslagen van de verschillende hoofdafdelingen en afdelingen., 1980 - 1989; 26-39
          - Hoofdafdeling Zee- en Kustvisserij en de daaronder ressorterende afdelingen, secties en rayons.1980 - 1986, 26-36
            - Hoofdafdeling Zee- en Kustvisserij, 1980 - 1985, 26; omslag
              Bevat tevens verslagen van het hoofd van de afdeling.
            - Afdeling Economische Aangelegenheden, 1980, 27; omslag
            - Afdeling Produktieaangelegenheden, 1980 - 1981, 28; omslag
            - Sectie Kustvisserij, 1980 - 1985, 29; omslag
            - Sectie Zeevisserij.1980 - 1986, 30-36
              - Rayon Midden-Oost, 1980 - 1986, 30; pak
              - Rayon Midden-Zuid, 1980 - 1985, 31; pak
              - Rayon Noord en Noord-Oost, 1983 - 1986, 32; omslag
              - Rayon Noord en Noord-West, 1980 - 1984, 33; pak
              - Rayon West, 1982 - 1985, 34; omslag
              - Rayon IJmuiden-Katwijk, 1981 - 1982, 35; omslag
              - Rayon Scheveningen, 1981, 36; omslag
          - Hoofdafdeling Kust-, Binnenvisserij en Cultures.1986 - 1989, 37-39
            - Afdeling Voorlichting.1986 - 1989, 37-39
              - Rayon Noord-Oost Nederland, 1987, 37; stuk
              - Rayon Oosterschelde, oostelijk en westelijk deel, 1986 - 1987, 38; omslag
              - Rayon Waddenzee-Oost, West en Midden, 1986 - 1989, 39; pak
        - Stukken betreffende het informeren van de minister van Landbouw en Visserij., 1980 - 1989; 40-41
          - Informatiebulletins, 1980 - 1989, 40; pak
          - Nota's, 1988, 41; omslag
        - Vergaderstukken van de verschillende hoofdafdelingen en afdelingen van de Directie van de Visserijen., 1980 - 1989; 42-47
          - Hoofdafdeling Zee- en Kustvisserij.1980 - 1989, 42-43
            In 1985 veranderde de naam in Hoofdafdeling Zeevisserij en Economische Aangelegenheden.
            - 1980 - 1984, 42; pak
            - 1985 - 1989, 43; pak
          - Hoofdafdeling Kust-, Binnenvisserij en Cultures en de daaronder ressorterende afdelingen.1985 - 1989, 44-47
            - Hoofdafdeling Kust-, Binnenvisserij en Cultures, 1985 - 1988, 44; pak
            - Afdeling Binnenvisserij, 1985 - 1988, 45; omslag
            - Afdeling Voorlichting, 1985 - 1988, 46; omslag
            - Afdelingen Kustvisserij, Cultures en Voorlichting, 1988 - 1989, 47; omslag
        - Stukken betreffende het opstellen van nota's voor de minister en staatssecretaris ten behoeve van audiënties van belangengroeperingen uit de visserijsector., 1983 - 1986; 48; 1 pak
        - Nota van de directeur van de Visserijen inzake vertegenwoordiging van de directie in de verschillende interdepartementale overlegorganen met betrekking tot de beleidsvorming en het beheer van Noordzee, Waddenzee en Oosterschelde, met bijlage., 1984; 49; 1 omslag
        - Nota's aan de minister en de directeur-generaal voor de Landbouw en Voedselvoorziening inzake verschillende aspecten van het visserijbeleid., 1986 - 1988; 50; 1 pak
        - Vergaderstukken van de Stuurgroep Pieters belast met de samenstelling van een concept-Nationaal Milieubeleidsplan., 1987 - 1988; 51; 1 pak
        - Voortgangsrapportage van het Nederlands Meerjarig Oriëntatieprogramma voor de aquacultuur, met geleidebrief., 1989; 52; 1 omslag
      - Wet- en regelgeving, 3.02
        - Stukken betreffende het voorbereiden van de wijziging van vangstbeperkende maatregelen., 1980 - 1984; 53; 1 pak
        - Stukken betreffende het informeren van de Tweede Kamer der Staten-Generaal., 1980 - 1988; 54-60
          - 1980 - 1983 feb., 54; pak
          - 1983 apr. - nov., 55; pak
          - 1984, 56; pak
          - 1985, 57; pak
          - 1986, 58; omslag
          - 1988 jan. - mei, 59; pak
          - 1988 juni - nov., 60; pak
        - Stukken betreffende het voeren van overleg en correspondentie met betrekking tot de wijziging van de Visserijwet 1963., 1980 - 1988; 61; 1 omslag
        - Stukken betreffende het voeren van overleg en correspondentie met betrekking tot de totstandkoming van een regeling voor het nachtvissen., 1982 - 1988; 62; 1 omslag
        - Stukken betreffende het voeren van correspondentie over de totstandkoming van de Regeling voor de onttrekking van ondermaatse aal ten behoeve van de aquacultuur., 1986 - 1987; 63; 1 omslag
          Bevat tevens Kamervragen.
        - Stukken betreffende het leveren van een bijdrage aan de wijziging van het Besluit Aanwijzing Zeegebied en Kustwateren 1970., 1987 - 1988; 64; 1 omslag
      - Internationale betrekkingen en samenwerking inzake de visserij, 3.03
        - Europese Economische Gemeenschap (EEG), 3.03.1
          - Stukken betreffende het vaststellen van contingenten tong en schol Noordzee en het nemen van vangstbeperkende maatregelen ter bescherming van tong in de Noordzee., 1979 - 1987; 65-66
            - 1979 - 1985, 65; pak
            - 1986 - 1987, 66; pak
          - Stukken betreffende het deelnemen aan de Commission for the Conservation of Antartic Marine Living Resources (CCAMLR), alsmede het toetreden van Nederland tot het zogenaamde Krill-Verdrag., 1979 - 1988; 67-69
            - Correspondentie inzake het toetreden tot het Verdrag.1979 - 1988, 67-68
              - 1979 - 1987, 67; pak
              - 1988, 68; omslag
            - Correspondentie inzake de 4e - 6e vergadering, 1985 - 1988, 69; pak
          - Stukken betreffende het verstrekken van informatie aan de Commissie van de Europese Gemeenschappen met betrekking tot verschillende aspecten van het visserijbeleid., 1979 - 1988; 70-75
            - Het verbieden en het openstellen van de haringvisserij op de Noordzee, 1979 - 1984, 70; pak
            - Het opstellen en melden van vangstopgaven van Nederlandse vaartuigen.1981 - 1987, 71-72
              - 1981 - 1986, 71; pak
              - 1987, 72; omslag
            - De uitgaven van de visserijsector, 1985 - 1986, 73; omslag
            - Het tariefcontingent voor platvis, 1988, 74; omslag
            - Het vlootbeleid, de interne en externe visbestanden en de bestaande Europese markt ten behoeve van een informele Ministerbijeenkomst in Cuxhaven van 10 - 12 april 1988, 1988, 75; pak
          - Stukken betreffende het voeren van overleg over deelname en financiële betrokkenheid bij het COST-project 46, een Europese onderzoekaktie op het gebied van de Maricultuur., 1980 - 1983; 76; 1 omslag
          - Stukken betreffende het beantwoorden van Kamervragen., 1980 - 1985; 77-78
            - De EEG-visprijzen 1980, 1980, 77; omslag
            - Overtreden visvangstquota van de Europese Gemeenschap, 1984 - 1985, 78; omslag
          - Stukken betreffende het voeren van correspondentie met betrekking tot het aanvragen van bijstand en de financiering van projecten uit het Europees Oriëntatie- en Garantiefonds voor de Landbouw (EOGFL) door toepassing van verschillende EEG-Verordeningen., 1980 - 1988; 79-81
            - Algemeen, 1980 - 1987, 79; omslag
            - EEG-Verordeningen 355/77 en 1932/84, 1985 - 1987, 80; omslag
            - EEG-Verordeningen 2908/83 en 4028/86, 1983 - 1988, 81; pak
          - Stukken betreffende het deelnemen aan verschillende overlegorganen te Brussel., 1980 - 1989; 82-91
            - Raadswerkgroep tot vaststelling van de Oriëntatieprijzen van Vis, 1980, 82; omslag
            - Werkgroep Vis, 1980 - 1983, 83; omslag
            - Beheerscomité Vis, 1980 - 1987, 84; pak
            - Werkgroepen Intern Visserijbeleid en Extern Visserijbeleid.1980 - 1989, 85-88
              - Werkgroep Intern Visserijbeleid, 1980 - 1988, 85; pak
              - Werkgroep Extern Visserijbeleid.1980 - 1989, 86-88
                - 1980 - 1985, 86; pak
                - 1986 - 1987, 87; pak
                - 1988 - 1989, 88; pak
            - Permanent Comité voor de Visserijstructuur, 1981 - 1987, 89; omslag
            - Commissie Werkgroep Controle, 1984 - 1986, 90; omslag
            - Ad-hoc Werkgroep deskundigen vis, 1984 - 1987, 91; omslag
          - Stukken betreffende het voeren van onderhandelingen met de Europese Commissie over het Gemeenschappelijk Visserijbeleid., 1980 - 1989; 92-107
            - Algemene Correspondentie.1980 - 1988, 92-95
              - 1980 - 1983, 92-93
                Niet nader onder te verdelen.
                - Deel I., 92; pak
                - Deel II., 93; pak
              - 1984, 94; omslag
              - 1985 - 1988, 95; pak
            - Het deelnemen aan onderhandelingen met verschillende landen.1980 - 1989, 96-106
              Alfabetisch geordend op land.
              - Canada, 1988, 96; omslag
              - Faerøer-eilanden, 1980 - 1988, 97; pak
              - Marokko, 1987 - 1989, 98; omslag
              - Mauretanië, 1988, 99; omslag
              - Noorwegen, 1981 - 1988, 100; pak
              - Sovjet-Unie, 1988, 101; omslag
              - Spanje, 1981 - 1985, 102; pak
              - Verenigde Staten, 1988, 103; omslag
              - West-Afrika, 1988, 104; omslag
              - Zweden, 1988, 105; omslag
              - Zweden en Noorwegen, 1980 - 1988, 106; omslag
            - Overleg met de Northwest Atlantic Fisheries Organization (NAFO), 1980 - 1982, 107; omslag
          - Nota van het hoofd van de Hoofdafdeling Zee- en Kustvisserij inzake de controle op aanlandingen van buitenlandse vaartuigen in Nederlandse havens., 1981; 108; 1 omslag
          - Stukken betreffende het voeren van correspondentie inzake de toepassing van EEG-Verordeningen met betrekking tot het vissen binnen de 12 mijlszone., 1982 - 1985; 109; 1 omslag
          - Verslag van de vergadering van de High-Level Groep Visserij inzake de invoering van een communautair licentiesysteem., 1984; 110; 1 stuk
          - Stukken betreffende het opstellen van nota's inzake de toepassing van de quotering van de kabeljauwvisserij., 1985; 111; 1 omslag
          - Stukken betreffende de totstandkoming, wijziging en toepassing van de Stilligregeling 1986., 112; 1 pak
          - Stukken betreffende het deelnemen aan een vergadering van de North Atlantic Salmon Conservation Organization (NASCO) op 23 - 27 juni 1986 te Edinburgh., 113; 1 pak
          - Stukken betreffende het leveren van een bijdrage aan de wijziging van de verordening inzake technische maatregelen van de Europese Economische Gemeenschap (EEG)., 1986 - 1987; 114; 1 omslag
          - Vergaderstukken van de Informele Europese Visserijraad., 1987 - 1989; 115; 1 omslag
          - Nota aan de directeur-generaal van de Landbouw en Voedselvoorziening inzake de problematiek van vissersvaartuigen in EG-verband., 1988; 116; 1 stuk
        - Food and Agriculture Organization (FAO), 3.03.2
          - Stukken betreffende het functioneren van de Subcommissie ad hoc van de Projecten Advies Commissie., 1982; 117; 1 omslag
            Deze commissie had tot taak advisering over projectvoorstellen van de Food and Agriculture Organization (FAO).
          - Stukken betreffende het leveren van een bijdrage aan de Nederlandse inbreng in de conferentie FAO World Conference Fisheries Management and Development, gehouden van 27 juni - 6 juli 1984 te Rome., 118-120
            - Deel I, 1984, 118; pak
            - Deel II, 1984, 119; pak
            - Deel III, 1984, 120; pak
        - Internationaal zeerecht, 3.03.3
          - Stukken betreffende het deelnemen aan het interdepartementaal overleg inzake de 3e VN-Zeerechtconferentie, gehouden op 8 maart 1982 te New York., 1982 - 1983; 121-124
            - 1982, 121; pak
            - 1982, 122; pak
            - 1983, 123; pak
            - 1983, 124; pak
        - Walvisvangst, 3.03.4
          - Stukken betreffende het leveren van een bijdrage aan de uitbreiding van het Verdrag tot Regeling van de Walvisvangst., 1980 - 1982; 125; 1 omslag
          - Stukken betreffende het deelnemen aan de International Whaling Commission (IWC)., 1980 - 1987; 126; 1 omslag
          - Stukken betreffende het voeren van correspondentie inzake het stopzetten van de walvisvangst., 1980 - 1987; 127; 1 omslag
        - Overige stukken, 3.03.5
          - Stukken betreffende het deelnemen aan de International Council for the Exploration of the Sea (ICES)., 1979 - 1989; 128-130
            - Dialogue Meetings, 1979 - 1987, 128; pak
            - Correspondentie, 1979 - 1988, 129; pak
            - Bijeenkomsten, 1985 - 1989, 130; omslag
          - Stukken betreffende het beantwoorden van Kamervragen., 1980 - 1987; 131-136
            - Het doden van dolfijnen in Japan, 1980, 131; omslag
            - De oliesubsidies in de Europese Economische Gemeenschap (EEG), 1980 - 1984, 132; omslag
              Bevat tevens correspondentie inzake de prijzen van gasolie.
            - Ruil van visquota, 1984 - 1985, 133; omslag
            - De jacht op potvissen, 1985, 134; omslag
            - Biologische gegevens vis, 1986, 135; omslag
            - Vangstgegevens visserij, 1987, 136; omslag
          - Stukken betreffende het deelnemen aan bijeenkomsten en vergaderingen van de Organisatie voor Economische Samenwerking en Ontwikkeling (OESO)., 1980 - 1987; 137-148
            Drs. D. Tielenius van de Afdeling Economische Aangelegenheden was vertegenwoordigd als lid in het Visserijcomité van de OESO.
            - Verschillende OESO-bijeenkomsten, 1980 - 1983, 137; omslag
            - 45e - 46e vergadering, 1980, 138; pak
            - 47e vergadering, 1981, 139; pak
            - 48e - 50e vergadering, 1981 - 1982, 140; pak
            - 51e vergadering, 1983, 141; pak
            - Documentatie bij de 51e vergadering, 1983, 142; pak
            - 52e vergadering, 1983 - 1984, 143; pak
            - 53e vergadering, 1984, 144; pak
            - 54e vergadering, 1984, 145; pak
            - 55e vergadering, 1985, 146; pak
            - 56e vergadering, 1985, 147; pak
            - 57e - 60e vergadering, 1986 - 1987, 148; omslag
              De 59e vergadering ontbreekt.
          - Stukken betreffende het verkennen van de mogelijkheden voor Nederlandse vissers in wateren buiten de Europese Economische Gemeenschap (EEG), alsmede het daadwerkelijk opzetten van joint ventures met derde landen voor het vissen in deze wateren., 1980 - 1989; 149-171
            - Algemene correspondentie, 1988, 149; omslag
            - Argentinië, 1987 - 1988, 150; omslag
            - België, 1980 - 1988, 151; omslag
            - Canada, 1988, 152; omslag
            - Duitsland, 1980 - 1989, 153; omslag
            - Engeland, 1988, 154; omslag
            - Falkland Eilanden, 1986 - 1988, 155; omslag
            - Guinée Bissau, 1988, 156; omslag
            - Ierland, 1988, 157; omslag
            - Indonesië, 1988, 158; omslag
            - Kameroen, 1988, 159; omslag
            - Liberia, 1988 - 1989, 160; omslag
            - Marokko, 1987 - 1989, 161; pak
            - Mauretanië, 1988, 162; omslag
            - Noorwegen, 1988 - 1989, 163; omslag
            - Oman, 1988, 164; omslag
            - Sierra Leone, 1988, 165; omslag
            - Soedan, 1988, 166; omslag
            - Suriname, 1988, 167; omslag
            - Verenigde Staten.1984 - 1989, 168-170
              - 1984 - 1985, 168; pak
              - 1985 - 1987, 169; pak
              - 1987 - 1989, 170; omslag
            - West-Afrika, 1988 - 1989, 171; omslag
          - Stukken betreffende het voeren van correspondentie met betrekking tot de European Inland Fisheries Advisory Commission (EIFAC)., 1980 - 1989; 172; 1 omslag
          - Stukken betreffende het voeren van overleg inzake de samenwerking met andere landen op het gebied van de visserij., 1981 - 1989; 173-201
            - Algemeen, 1987 - 1988, 173; omslag
            - Algerije, 1986 - 1988, 174; omslag
            - China, 1984 - 1987, 175; omslag
            - Dominicaanse Republiek, 1983 - 1987, 176; omslag
            - Guinee, 1987, 177; omslag
            - Guinee-Bissau, 1987, 178; omslag
            - India, 1984 - 1987, 179; omslag
            - Indonesië, 1984 - 1988, 180; pak
            - Liberia, 1986 - 1989, 181; omslag
            - Maleisië, 1984 - 1987, 182; omslag
            - Marokko, 1984 - 1989, 183; pak
            - Mauretanië, 1983 - 1988, 184; omslag
            - Nederlandse Antillen, 1984 - 1985, 185; omslag
            - Nigeria, 1984 - 1987, 186; omslag
            - Noorwegen, 1986 - 1987, 187; omslag
            - Panama, 1985, 188; omslag
            - Portugal, 1986 - 1988, 189; omslag
            - Saudi Arabië, 1984 - 1988, 190; omslag
            - Senegal, 1985 - 1987, 191; omslag
            - Somalië, 1985 - 1987, 192; omslag
            - Sovjet-Unie, 1986 - 1989, 193; omslag
            - Spanje, 1985 - 1986, 194; omslag
            - Tanzania, 1981 - 1987, 195; omslag
            - Thailand, 1984 - 1987, 196; omslag
            - Tunesië, 1984 - 1988, 197; omslag
            - Vanuatu, 1983 - 1984, 198; pak
            - West-Duitsland, 1984 - 1988, 199; omslag
            - Zaïre, 1987, 200; omslag
            - Zambia, 1981, 201; omslag
          - Vergaderstukken van de Kerngroep Ontwikkelingssamenwerking Landbouw (KOL)., 1983 - 1987; 202; 1 omslag
          - Rapportages en correspondentie inzake de ontwikkeling en rol van de visserij in de derde wereld., 1986; 203; 1 omslag
          - Nota inzake het terugtrekken van het Ministerie van Landbouw en Visserij uit schadeclaimcommissies., 1988; 204; 1 stuk
          - Stukken betreffende het deelnemen aan de Werkgroep KM van de Internationale Rijn Commissie (IRC)., 1988 - 1989; 205-206
            - Vergaderstukken, 1988 - 1989, 205; pak
            - Rapportages en correspondentie, 1988 - 1989, 206; pak
      - Visrechten, 3.04
        - Stukken betreffende het voeren van correspondentie met betrekking tot de uitgifte van visrechten in natuurgebieden., 1981 - 1988; 207; 1 omslag
        - Stukken betreffende het opstellen van nota's en het voeren van correspondentie met betrekking tot de regeling inzake het vissen op het IJsselmeer, alsmede het vaststellen van modelvergunningen daarvoor., 1986 - 1988; 208; 1 pak
        - Stukken betreffende het opstellen van nota's inzake het beleid met betrekking tot de uitgifte van visrechten in de Staatsbinnenwateren en kustwateren., 1986 - 1988; 209; 1 omslag
      - Voorlichting en stimulering onderzoek, 3.05
        - Stukken betreffende het deelnemen aan verschillende overlegorganen., 1979 - 1989; 210-236
          - Werkgroepen.1979 - 1989, 210-222
            - Werkgroep evaluatie Wintersterfte.1979 - 1981, 210-212
              - Vergaderstukken, 1979 - 1981, 210; pak
              - Rapport Evaluatieonderzoek wintersterfte 1978/1979, 1980 - 1981, 211; pak
              - Algemene correspondentie, 1979 - 1981, 212; pak
            - Departementale Werkgroep TNO, 1980 - 1984, 213; omslag
            - Voedingswerkgroep van het Ministerie van Landbouw en Visserij.1980 - 1985, 214-217
              - 1980 - 1981, 214; pak
              - 1982, 215; pak
              - 1983, 216; pak
              - 1984 - 1985, 217; omslag
            - Werkgroep Salmoniden Grevelingen, 1985 - 1989, 218; omslag
            - Werkgroep Meerval, 1987 - 1989, 219; omslag
            - Werkgroep Natte Oeverstroken.1988, 220-221
              - Vergaderstukken, 1988, 220; pak
              - Correspondentie, 1988, 221; pak
            - Werkgroep Visziektekundig Onderzoek CDI (Centraal Diergeneeskundig Instituut), 1988, 222; omslag
          - Vergaderstukken van de Contactgroep Water van de Commissie TNO voor Onderzoek Inzake Nevenwerkingen van Bestrijdingsmiddelen en Verwante Verbindingen (CNB - Water), 1980, 223; omslag
          - Stuurgroepen.1980 - 1985, 224-226
            - Interdepartementale Stuurgroep voor het integraal oecologisch onderzoek Wadden- en Noordzee (SEON).1980 - 1985, 224-225
              - Vergaderstukken, 1983, 224; omslag
              - Correspondentie, 1980 - 1985, 225; pak
            - Stuurgroep Nederland en de Zee, 1981 - 1983, 226; pak
          - Commissies.1980 - 1988, 227-233
            - Begeleidingscommissie voor het Technisch en Biologisch Onderzoek op het gebied van de Zoutwatervisserij, 1980, 227; omslag
            - Commissie Limnologie van Spaarbekkens, 1980, 228; omslag
            - Interdepartementale Commissie voor Oceanografie (ICVO), vergaderstukken van de 38e - 40e bijeenkomst, 1980, 229; 1 pak
              In 1981 is de Interdepartementale Commissie voor Oceanografie (ICVO) officieel omgevormd tot Interdepartementale Commissie voor Zeeonderzoek (ICZO).
            - Interdepartementale Commissie voor Zeeonderzoek (ICZO).1980 - 1987, 230-232
              - Algemene correspondentie, 1980 - 1987, 230; pak
              - Vergaderstukken van de 23e bijeenkomst, 1986, 231; pak
              - Vergaderstukken van de 18e bijeenkomst van de Werkgroep Internationale Samenwerking (IS), 1987, 232; omslag
            - Commissie van Advies voor het Visserij-economisch onderzoek, 1988, 233; omslag
          - Stukken betreffende het deelnemen aan het Overlegorgaan Faciliteiten Zee-onderzoek, 1986 - 1987, 234; 1 omslag
          - Vergaderstukken van het Zalmoverleg, 1987 - 1988, 235; 1 omslag
            Dit interdepartementale overleg vond plaats tussen het Ministerie van Verkeer en Waterstaat en het Ministerie van Landbouw en Visserij.
          - Vergaderstukken van de 19e - 23e bijeenkomst van het Overleg Grote Wateren Zuid-Westelijk Deltagebied, 1988, 236; 1 pak
        - Stukken betreffende het beantwoorden van Kamervragen inzake het Visserijmuseum te Vlaardingen., 1980; 237; 1 omslag